臺灣臺南地方法院民事裁定  
111年度亡字第13號
聲  請  人  臺灣臺南地方檢察署檢察官林朝文

代  理  人  尤筠惠
上列聲請人聲請宣告林蓄死亡事件，本院裁定如下：
    主      文
林蓄（男，民國0年0月00日生，身分證統一編號：Z000000000號
，生前最後住所：臺南市○區○○路000巷0弄00號、最後設籍地：
臺南市○區○○路000巷0號）於中華民國78年9月27日下午12時死亡
。
程序費用新臺幣壹仟元由林蓄之遺產負擔。
    事實及理由
一、本件聲請意旨略以：林蓄於民國71年9月27日失蹤，已多年
    行方不明，無人知其行蹤，臺南○○○○○○○○於110年11月24日
    清查比對生活軌跡資料，林蓄仍行方不明。經詢問林蓄之媳
    （已與林蓄之子林佑聰離婚）稱：印象中是71年的時候，港
    務局通知我們說，林蓄有買一張高雄到澎湖的船票，上船之
    後，在海上有人說看到有人落海，下船之後清查，發現林蓄
    沒有下船，研判他何能落海，港務局當時有拿一些資料給我
    們，林佑聰把這些資料拿去戶政事務所及法院，但都不能辦
    理，後來就沒有處理了等語。且林蓄之子林應鐘亦稱最後一
    次看到父親是35年前等語。是林蓄因行方不明，應認失蹤已
    滿7年，聲請人為此爰聲請宣告林蓄死亡等語。
二、查聲請人主張之前開事實，業據提出林蓄之親屬表、臺南○○
    ○○○○○○函、訪查紀錄表、臺南市殯葬管理所函、戶籍資料、
    內政部移民署函、臺南市政府社會局函、衛生福利部中央健
    康保險署南區業務組書函、國軍退除役官兵輔導委員會函、
    臺南市北區區公所函、勞動部勞工保險局函、行政院人事行
    政總處函、臺灣臺南地方檢察署函、本院函、戶役政連結作
    業系統、在監在押記錄表、全國刑案資料查註表、三親等資
    料查詢結果、勞保被保險人投保資料、個人就醫紀錄查詢、
    入出境資訊連結作業、臺灣臺南地方檢察署公務電話紀錄表
    、臺南市政府警察局第五分局函、失蹤人口系統資料報表、
    臺南市政府警察局第一分局函、臺灣臺南地方檢察署詢問筆
    錄等件影本為證，並經證人林應鐘證述綦詳（詳見111年7月
    4日訊問筆錄），又經查林蓄於72年5月28日因違反票據法案
    經通緝後，已於75年12月31日因時效完成而撤緝等情，亦有
    臺灣高等法院被告通緝紀錄表在卷可憑，是堪信聲請人主張
    之事實為真實。
三、按失蹤人失蹤滿七年後，法院得因利害關係人或檢察官之聲
    請，為死亡之宣告；受死亡宣告者，以判決內所確定死亡之
    時，推定其為死亡；前項死亡之時，應為前條各項所定期間
    最後日終止之時，民法第8條第1項、第9條第1項、第2項前
    段分別定有明文。
四、查失蹤人林蓄於71年9月27日失蹤，其前經本院民事裁定公
    示催告在案，並於111年4月1日黏貼該公示催告之公告於本
    院公告處，茲申報期間屆滿，未據失蹤人林蓄陳報其生存，
    或知其生死者陳報其所知，揆諸前開規定，聲請人聲請本院
    為失蹤人林蓄死亡宣告之裁定，為有理由，應予准許。
五、查林蓄自71年9月27日失蹤，計至78年9月27日屆滿7年，自
    應推定其於是日下午12時為死亡之時，准予依法宣告。
六、依家事事件法第154條第3項，裁定如主文。
中　　華　　民　　國　　111 　年　　7 　　月　　11　　日
                      家事法庭  法  官　葉惠玲   
以上正本係照原本作成。
如不服本裁定應於送達後10日內向本院提出抗告狀，並繳納抗告
費新臺幣1,000元。
中　　華　　民　　國　　111 　年　　7 　　月　　11　　日
                                書記官　陳玉芬